臺灣臺中地方法院刑事判決
111年度訴字第487號
公  訴  人  臺灣臺中地方檢察署檢察官
被      告  黃敬凱



選任辯護人  許麗美律師
上列被告因違反個人資料保護法等案件，檢察官提起公訴（110
年度偵字第32653號），因被告於本院準備程序中，就被訴事實
為有罪之陳述，並經檢察官聲請改依協商程序而為判決，本院合
議庭裁定由受命法官獨任進行協商程序，判決如下：
    主    文
丙○○犯違反個人資料保護法第四十一條之非法蒐集個人資料罪，
處有期徒刑陸月，如易科罰金，以新臺幣壹仟元折算壹日。又犯
違反個人資料保護法第41條之非法利用個人資料罪，處有期徒刑
參月，如易科罰金，以新臺幣壹仟元折算壹日。應執行有期徒刑
柒月，如易科罰金，以新臺幣壹仟元折算壹日。緩刑貳年，並命
其應接受法治教育兩場次，緩刑期內應付保護管束。
扣案之IPHONE手機壹台（含門號SIM卡壹枚）、筆記型電腦壹台
（含電源線壹條、滑鼠壹個），均沒收。
　　犯罪事實
一、丙○○與代稱甲 之成年女子（民國83年10月生，年籍資料詳
    卷）為網友關係。丙○○明知可識別甲 臉部及正面裸體之身
    體特徵，屬於甲 之個人資料，且甲 之性行為或裸露之胸部
    、下體等身體部位，亦屬於甲 個人非公開之活動或隱私，
    竟基於無故竊錄他人非公開活動（此妨害秘密部分，因告訴
    人事後撤回告訴，而不在協商程序範圍，本院另為不受理之
    諭知）及違反個人資料保護法之犯意，於110年2月28日凌晨
    1時許，在位於臺中市○○區○○街000 號3 樓B 室之其租處房
    間內，與甲 合意發生性行為時，不僅未經甲 同意，且無個
    人資料保護法第6條第1項及第19條第1項但書各款情形下，
    擅自以其所有筆記型電腦開啟錄影功能，攝錄其與甲 間非
    公開活動之性行為及含有甲 裸露之胸部、下體等身體隱私
    部位，及非法蒐集甲 之臉部及正面裸體身體特徵等可識別
    甲 個人資料等電磁紀錄（下稱系爭影像），足生損害於甲 
    權益。
二、丙○○為能繼續與甲 繼續交往，而能與甲 發生性行為，竟基
    於強制及違反個人資料保護法之犯意，於如附表二所示時間
    ，將前項非法蒐集取得之系爭影像，未經甲 同意，亦無個
    人資料保護法第6條第1項及第20條第1項但書之各款情形下
    ，擅自加以編輯、截圖等處理行為，作成如附表二所示之截
    圖照片或影像等電磁紀錄。俟後，其於110年9月4日22時起
    ，在社群軟體Instagram（下稱IG）上，使用暱稱「Kai 」
    （帳號為「hjk_0810」）與甲 取得聯繫後，即接續傳送如
    附表一所示對話內容，及於如附表二所示時間，接續傳送如
    附表二編號1所示截圖照片、如附表二編號2、3所示之影像
    等電磁紀錄，脅迫甲 與其見面或發生性行為，如甲 不從，
    系爭影像將散布於外，於是，甲 被迫於同年9月4日22時後
    之某時，至丙○○之上址租處外，與丙○○碰面，使甲 行無義
    務之事。嗣後，甲 不堪其擾，乃報警處理，經由員警於同
    年9月14日12時25分、17時46分，分別持臺灣苗栗地方法院
    及本院核發之搜索票，前往位於苗栗縣○○鄉○村○○路000號之
    丙○○住處及上址其租屋處所，執行搜索，並扣得其所有IPHO
    NE手機一台（含門號SIM卡一枚）、筆記型電腦壹台（含電
    源線一條、滑鼠一個）等物，方循線查獲上情。
三、案經甲 委請劉建志律師訴請臺灣臺中地方檢察署檢察官偵
    查起訴。
　　理   由
一、被告丙○○（下稱被告）有於前揭時、地，對告訴人甲 為前
    揭強制及違反個人資料保護法等事實，業經被告於本院準備
    程序及審理中自白不諱（本院卷第57、109頁），並有下列
    證據在卷可憑，堪認被告前揭自白，核與事實相符。
  　1.證人甲 於警詢及偵訊之證述（偵卷第25-41、207-210頁
      ）。
  　2.職務報告（偵卷第21-22頁）。
  　3.甲 指認犯罪嫌疑人紀錄表、指認照片（偵卷第43-45頁）
      。
  　4.搜索扣押筆錄、扣押物品目錄表、扣押物品收據（偵卷第
      55-69頁）。
  　5.現場地圖（偵卷第75頁）。
  　6.手機對話翻拍照片（偵卷第77-87頁）。
  　7.現場照片、扣案物品照片（偵卷第88-90頁）。
  　8.被害人遭偷拍之手機畫面翻拍照片（偵卷第91-94頁）。
  　9.告訴人提出之隨身碟及手機畫面翻拍照片、診斷證明書（
      證物袋及偵卷第151-191、203頁）。
  　10.性侵害案件通報表（偵卷第71-72頁）。
  　11.111年度保管字第116號扣押物品清單（偵卷第233頁）。
    12.扣案物品照片（偵卷第235-241頁）。
二、本件被告就起訴之犯罪事實為認罪，且經檢察官與被告於審
    判外達成協商之合意，其合意內容為：被告願受科刑範圍如
    主文所示之內容；且上開協商合意並無刑事訴訟法第455條
    之4第1項所列情形之一，檢察官聲請改依協商程序而為判決
    ，爰不經言詞辯論，於協商合意範圍內為協商判決。
三、附記事項：
　㈠本案協商內容僅宣告如易科罰金、易服勞役之折算標準，但
    上開情形於本案確定後，並於執行時，關於准許與否之決定
    ，尚非本院職權事項，仍應由執行檢察官依個案具體情節判
    斷。
　㈡另被告被訴刑法第315條之1第2款之妨害秘密罪部分，屬於告
    訴乃論之罪，因被告與告訴人甲 調解成立，告訴人甲 具狀
    向本院撤回此部分告訴，有撤回告訴狀在卷可憑（本院卷第
    93頁），惟此部分（非屬刑事訴訟法第455條之4第1項第6款
    之較重之裁判上一罪之犯罪事實），與犯罪事實一所示違反
    個人資料保護法第41條之部分，公訴人認為兩者間具有想像
    競合犯之裁判上一罪關係，爰無庸另為不受理判決之諭知，
    併此說明。
四、應適用之法條：
    刑事訴訟法第455條之2第1項、第455條之4第2項、第455條
    之8、第454條第2項，個人資料保護法第41條，刑法第11條
    、第304條第1項、第41條第1項前段、第8項、第55條、第51
    條第5款、第74條第1項第1款、第2項第8款、第38條第2項前
    段、第93條第1項第2款，刑法施行法第1條之1第1項。
五、本判決除有刑事訴訟法第455條之4第1項第1款於本訊問程序
    終結前，被告撤銷協商合意或檢察官撤回協商聲請者；第2
    款被告協商之意思非出於自由意志者；第4款被告所犯之罪
    非第455條之2第1項所定得以聲請協商判決者；第6款被告有
    其他較重之裁判上一罪之犯罪事實者；第7款法院認應諭知
    免刑或免訴、不受理者情形之一，及違反同條第2項「法院
    應於協商合意範圍內為判決；法院為協商判決所科之刑，以
    宣告緩刑或2年以下有期徒刑、拘役或罰金為限」之規定者
    外，不得上訴。
六、如有前項可得上訴之情形，應於本判決收受送達之日起20日
    內，向本院提出上訴書狀（應敘述具體理由並附繕本）。
案經檢察官林俊杰提起公訴，檢察官乙○○到庭執行職務。　
中　　華　　民　　國　　111 　年　　5 　月　　10 　　日
                  刑事第一庭  法　官　張德寬
以上正本證明與原本無異。
如不服本判決，應於收受送達後20日內向本院提出上訴書狀（應
附繕本）。
告訴人或被害人如不服判決，應備理由具狀向檢察官請求上訴，
上訴期間之計算，以檢察官收受判決正本之日起算。
                               書記官　黃麗靜
中　　華　　民　　國　　111 　年　　5 　　月　　11　　日
附錄本案論罪科刑法條全文：
中華民國刑法第304條
以強暴、脅迫使人行無義務之事或妨害人行使權利者，處3年以
下有期徒刑、拘役或9千元以下罰金。
前項之未遂犯罰之。
個人資料保護法第41條
意圖為自己或第三人不法之利益或損害他人之利益，而違反第6
條第1項、第15條、第16條、第19條、第20條第1項規定，或中央
目的事業主管機關依第21條限制國際傳輸之命令或處分，足生損
害於他人者，處5年以下有期徒刑，得併科新臺幣1百萬元以下罰
金。
附表一：
編號 被告使用IG傳送予告訴人之脅迫對話內容 卷內臺中市政府警察局第六分局西屯派出所照片黏貼紀錄表編號 1 你高興就好了反正密碼跟你說了 你要就來 不要就在你家待著等待命運的安排你真的很屌 照片編號:01左方截圖 2 那就給大家看吧 照片編號:02左方截圖 3 那就給別人看吧不重要反正我不在乎 照片編號:02中間截圖 4 妳就給大家看你的樣子吧榮總外科嘛 照片編號:02中間截圖 5 標題打出來就會有人去搜了再打上唉居就完美了 照片編號:02中間截圖 6 沒聽過得不到就要毀掉她嗎 照片編號:02右方截圖 7 所以你決定要給別人看也不願和解 照片編號:03左方截圖 8 不可以一樓密碼0202有上來打給我沒有就算了沒有就網路見 照片編號:03右方截圖 9 你過你的我放我的想好好解決都沒辦法那就不要怪我了 照片編號:05左方截圖 10 我只是電腦在這可能被盗所以外流我也不是故意的畢竟在這比較偏僻的地方難免被盜就這樣吧 照片編號:05中間截圖 11 哈哈哈那就這樣吧看來你也做好被外流的準備了 照片編號:06左方截圖 12 反正你碰不到我  我有備份你就乖乖的吧 照片編號:10右方截圖 13 聽話 就什麼事都不會發生備份很多地方了 你不用擔心 照片編號:11中間截圖 14 (傳送系爭影片)呵呵如果外流就可能我電腦被盜但希望不會這樣 照片編號:13中間截圖 15 隨便你嘍反正妳露臉我沒露臉我沒差 照片編號:18左方截圖 16 船(應係:傳)出去也不關我的事 照片編號:19左方截圖 17 不可以三點前到我家可以考慮一下一樓密碼0202有上來打給我沒有就算了沒有就網路見 照片編號:21左方截圖 18 想幹很難嗎?我這禮拜沒看到ㄋ一我先放一波慢慢的等最後什麼都知道了你就要等到都跑了才要覺悟就對了?給你台階下你不下你就偏要這種方式讓全玩家知道 照片編號:21中間截圖 19 幹我一再的給你機會不想把它鬧大但你卻一再的挑戰我的極限是吧?不我今天敢在這邊說就不怕別人知道你要記得我還沒完全地丟到市面上(傳送附表二編號3所示之檔案)不要以為我騙你你可以試試看簡單解決你都不要了那就不要怪我來硬的了 照片編號:21右方截圖以及照片編號:22左方截圖 

附表二:
編號 檔案名稱 建立時間 檔案類型 1 IMG_8656 110年9月4日22時28分 系爭影片截圖照片 2 LCAG1849 110年9月5日3時21分 37秒影片 3 IPMT0213 110年9月5日3時23分 8秒影片